# 请教陈老师，管理费用还是营业税金及附加

提问人：心海拂清风 时间：2016-12-26 16:58:03
1 、 2016 年 12 月财会 2016 第 22 号文《关于增值税会计处理规定》中规定：全面试行营业税改征增值税后，“营业税金及附加”科目名称调整为“税金及附加”科目，该科目核算企业经营活动发生的消费税、城市维护建设税、资源税、教育费附加及房产税、土地使用税、车船使用税、印花税等相关税费；问题：这句话里面等字含义太多了，比如排污费、矿产资源补偿费、残保金，水利建设建设基金我理解都应该放在谁在税金及附加，因为都是税，财政部不就是想把进费用的税都放在一个科目么？但同事分歧较大，谢谢陈老师指导。 2 、同一控制下合并报表转出方个别报表的投资收益在合并报表层面直接转到资本公积没问题吧，这块所有权权益变动表放在同一控下合并？还是如何处理?谢谢。

回答人：chenyiwei
1 、是。在财会[2016]22号文生效后，原在管理费用中核算的税费也转入“税金及附加”科目核算，并相应调整财务报表的列报（包括同口径调整前期比较数据的列报）。 2 、不清楚你具体说的是什么业务？

提问人：心海拂清风 时间：2016-12-26 19:59:27
第二个问题是同一控制下合并，有合并方和被合并方，被合并方在个别报表中做长期股权投资处置，有投资收益产生，但是同一控制下合并遵循权益结合法，不能产生新的资产负债和损益，所以个别报表中产生的投资收益在合并报表中需要转到资本公积-资本公积中去吧，不然不符合权益结合法的理念，或者应该做啥特殊处理呢？谢谢陈老师指导。

回答人：chenyiwei
合并报表中直接抵销即可，部分抵消金额对应的是合并方的资本公积。但不能说是“转入资本公积”。

提问人：joycelindsay 时间：2017-01-11 10:58:09
陈版主，防洪费原本在管理费用中核算，财会【 2016 】 22 号实施后，管理费用-税金中核算的四小税要计入税金及附加，防洪费并不在列举范围内，故还在管理费用中核算？

回答人：chenyiwei
其本质和税类似，因此也应调整到税金及附加。类似的还有残保金等。